# 股权回购款的计量

提问人：xuanfeng690321 时间：2023-02-20 09:22:46
@chenyiwei 陈老师好！请教两个问题 ：
1 、股权投资附有回售条款的情况下，回购义务人确认的回售款（投资款+利息）计入金融负债，这个金融负债应是以摊余成本计量的，后续不应再核算公允价值变动了吧？
2 、对支取受限的银行存款计提的信用减值资产损失如何进行会计处理，贷方科目？

回答人：chenyiwei
1 、是。回购自身权益工具的合同义务所对应的金融负债，如果回购价格是按照“本金+利息”计算的，则属于以摊余成本计量的金融负债，后续不确认公允价值变动。
2 、这种情况下的减值（预计可解冻收回的金额小于被冻结金额），并不是由存款银行的信用风险所导致，而是其他事项（如败诉损失）导致。这些损失应根据其具体产生原因进行会计处理，例如因败诉导致的损失应确认预计负债。

提问人：xuanfeng690321 时间：2023-02-23 08:47:06
再追问一下：回购价格“本金+利息”计算的，需要折现吗？

回答人：chenyiwei
期末余额=本金+截至期末的累计利息。